臺灣屏東地方法院刑事判決　　　　　　　　　　　　　九十三年度訴字第一三一號
　　公　訴　人　臺灣屏東地方法院檢察署檢察官
　　被　　　告　甲○○
右被告因違反毒品危害防制條例等案件，經檢察官提起公訴（九十三年度毒偵字第二
一０號、偵字第六八０號），本院判決如左：
     主  文
甲○○連續施用第二級毒品，累犯，處有期徒刑伍月，如易科罰金，以參佰元折算壹
日，扣案之安非他命毛重零點零壹公克，沒收銷燬之，扣案之玻璃吸管、吸管各壹支
、夾鏈袋貳個，均沒收。又服用毒品，不能安全駕駛動力交通工具而駕駛，累犯，處
有期徒刑參月，如易科罰金，以參佰元折算壹日，應執行有期徒刑陸月，如易科罰金
，以參佰元折算壹日，扣案之安非他命毛重零點零壹公克，沒收銷燬之，扣案之玻璃
吸管、吸管各壹支、夾鏈袋貳個，均沒收。
     事  實
一、甲○○有多次違反麻醉藥品管理條例前科，最後一次於民國八十五年間經臺灣高
    等法院高雄分院判處有期徒刑六年七月確定，於九十二年八月十一日執行完畢；
    另於八十八年間因施用毒品案件，經強制戒治後交付保護管束期滿，由臺灣屏東
    地方法院檢察署檢察官於八十九年十一月二十三日，以八十九年度戒毒偵字第四
    六八號不起訴處分確定。嗣甲○○於五年內復基於概括犯意，自九十二年九月間
    某日起，至九十三年一月二十六日某時，連續在不詳處所施用第二級毒品安非他
    命多次。且明知施用安非他命後，注意力、判斷力及操控力均已降低而達不能安
    全駕駛動力交通工具之程度，猶於九十三年一月二十六日八時許，自高雄市左營
    區騎乘車牌號碼ＯＴＡ─６７３號重機車，欲返回屏東縣住處，嗣於同日九時二
    十分許，行經屏東縣潮州鎮五魁里五魁橋時，因機車失控而撞上電桿，經警據報
    前往處理，除在其所有皮包內扣得其所有供犯罪所用之第二級毒品安非他命一小
    包（毛重０．０一公克）、玻璃管一支、吸管一支、空夾鏈二個等物，並採取尿
    液檢驗後查獲。
二、案經屏東縣警察局潮州分局報告臺灣屏東地方法院檢察署檢察官偵查起訴。
     理  由
一、訊據被告甲○○矢口否認右揭犯行，辯稱：我施用毒品是四、五年前之事情，不
    是四、五天前施用的，另外我在車禍發生前一天，因感冒而服用大正百保能感冒
 顆粒，車禍發生前我因連續上班十二小時，人很疲勞才意識不清等云云，經查：
  (一)施用第二級毒品部分：業據被告於警局及偵訊時，供承：在被查獲前五個月前曾
    施用過一次，且在最近前四天或五天前有再施用過一次等語，另被告被查獲時為
    警採得之尿液經屏東縣衛生局檢驗，結果呈甲基安非他命陽性反應，再經長榮大
    學覆驗，亦為安非他命及甲基安非他命陽性（濃度分別為每毫升三三六六毫克及
    二七四四一毫克），有屏東縣衛生局煙毒及麻醉藥品類委託檢驗結果通知書屏縣
    衛檢六字第９３００２８號、長榮大學93年２月日出具之確認報告、尿液採證
    編號姓名對照表各一紙在卷為憑。而法務部調查局依被告尿液中所檢測出之安非
    他命及甲基安非他命濃度均已超過行政院衛生署公告之閾值（即安非他命類須達
    每毫升五００毫克，甲基安非他須達每毫升五００毫克且安非他命須大於或等於
    每毫升二００毫克）甚多，亦認定被告在車禍發生前曾施用第二級毒品安非他命
    ，有調科壹字第０９３６２４１４１６０號函在卷可稽。此外，復有扣案之毒品
    ，經屏東縣警察局潮州分局檢驗，呈安非他命陽性反應，毛重為０．０一公克、
    玻璃管一支、吸管一支、空夾鏈二個等物，可資參佐。至於被告於審理中雖辯稱
    ：在警局及偵查中是供陳四、五年前施用毒品云云，惟經本院勘驗錄音帶，被告
    於警局及偵訊之筆錄，確係依其供述記載，並未誤記。另被告雖又辯稱：可能係
    服用感冒藥云云，惟本院將被告提出之大正百保能感冒藥送檢驗，並未發現有法
    定毒品成份，該藥物經人體服用後，尿液檢驗應不致有安非他命及甲基安非他命
    陽性反應，有法務部調查局檢驗通知書調科壹字第０９３６２３９０５２０號在
    卷為憑，足認被告所辯均非實情，俱不足採。
  (二)公共危險部分：根據「Medical Toxiclolgy」文獻記載，施用安非他命會產生妄
    念、幻覺、及古怪行為；另根據１９９９年柏根斯坦酒精與鑑識科學國際研討會
    中，有關安非他命與駕駛關聯性之影響，討論結果認使用安非他命及相關毒品，
    至少高劑量使用者，會危害交通安全。上開資料業據法務部調查局以調科壹字第
    ０９３６２４１４１６０號函覆本院明確。顯見施用安非他命至相當劑量時，確
    會對行車安全造成影響。至於本案被告所施用安全他命之劑量，是否足以影響其
    行車安全，此由被告於車禍發生當日中午為警所採得之尿液，經檢驗結果呈安非
    他命及甲基安非他命陽性，濃度分別為每毫升三三六六毫克及二七四四一毫克，
    而參諸卷附行政院衛生署管制藥品管理局管檢字第０９３０００３３００號函所
    載：「依據 Drummer等人於２００３年發表之文獻，0000－0000年間澳
    洲三個州之交通事故死亡統計案，其中有五十一件檢出甲基安非他命成分，其甲
    基安非他命血液濃度介於每公升０．０一至三．六毫克；依據  Dis poition of
    Toxic Drugs and Chemicals in Man第五版記載，二名死亡案例中，其尿液濃度
    分別為每公升二八毫克（相當於每毫升二八０００毫克）及三二０毫克，而血中
    濃度分別為每公升四．三毫克及五．六毫克」，被告於車禍發生當日，尿液中所
    測得之甲基安非他命濃度已接近每毫升二八０００毫克，與上開因車禍引發死亡
    案例尿液中所含甲基安非他命濃度相近。再證諸被告騎乘機車撞上電桿時，天候
    晴，日間自然光線，且路面鋪有柏油、乾燥、無缺陷、無障礙物，視距良好，此
    有屏東縣警察局潮州分局製作之道路交通事故調查報告表一紙可參，依一般正常
    駕駛人之駕駛能力，於相同情況之下，當足以正常行駛而無發生事故之虞，被告
    無任何因素即自行騎車撞擊電桿，足認被告施用安非他命後，已導致其安全駕駛
    動力交通工具之能力衰退甚明。
  (三)綜上，本案事證明確，被告犯行洵堪認定。
二、核被告所為，係犯毒品危害防制條例第十條第二項、刑法第一百八十五條之三之
    罪。被告先後多次施用第二級毒品之犯行，時間緊接，方法相同，觸犯構成要件
    相同之罪名，顯係基於概括犯意為之，應依連續犯規定論以一罪，並加重其刑。
    被告所犯上開二罪間，犯意各別，行為不同，應分論併罰。被告施用毒品前，多
    次持有毒品之低度行為，已為高度行為吸收，均不另論罪。被告前因違反麻醉藥
    品管理條例，於八十五年間經臺灣高等法院高雄分院判處有期徒刑六年七月確定
    ，於九十二年八月十一日執行完畢，有卷附被告全國前案紀錄表可按，其受有期
    徒刑之執行完畢，五年內再犯有期徒刑以上之罪，為累犯，依法遞加重其刑。公
    訴人雖僅就被告自九十三年一月下旬某日起至九十三年一月二十六日十三時三十
    五分回溯一至二日內某時止，施用第二級毒品安非他命之犯行提起公訴，然依上
    說明，被告施用安非他命之時間，應自九十二年九月間起至九十三年一月二十六
    日某時止，本件未經起訴之部分與起訴部分有連續犯關係，本院自應就屬裁判上
    一罪之部分一併加以裁判。爰審酌被告因施用毒品，歷經觀察勒戒及強制戒治，
    仍又再犯，足認被告悔意不堅，且被告於施用毒品後，已不能安全駕駛動力交通
    工具之情況下，仍騎乘機車上路，對其他用路人造成相當程度之危險等一切情狀
    ，本應從重量處，惟因被告已年過五十，且又覓得一正當職業，為啟自新，爰量
    處如主文所示之刑，並定應執行刑，及諭知易科罰金之折算標準。扣案之安非他
    命毛重０．０一公克，依毒品危害防制條例第十八條第一項前段，沒收銷燬之，
    扣案之玻璃吸管、吸管各一支、夾鏈袋二個，雖被告否認為其所有，然該等物品
    係員警由被告所使用之皮包內查獲，顯為被告所有供其施用安非他命之用，均依
    法宣告沒收。
據上論斷，應依刑事訴訟法第二百九十九條第一項前段、毒品危害防制條例第十條第
二項、第十八條第一項前段、刑法第十一條前段、第五十六條、第一百八十五條之三
、第四十七條、第五十一條第五款、第四十一條第一項前段、第三十八條第一項第二
款、罰金罰鍰提高標準條例第二條，判決如主文。
本案經檢察官林津鋒到庭執行職務
中      華      民      國     九十三     年     七     月    二十一    日
                                      臺灣屏東地方法院刑事第一庭
                                          審判長  法  官  潘正屏
                                                  法  官  林世民
                                                  法  官  包梅真
右正本證明與原本無異。
如不服本判決應於收受本判決送達後十日內向本院提出上訴書狀，其未敘述上訴理由
者，並得於提起上訴後十日內向本院補提理由書狀（均須按他造當事人之人數附繕本
 ）「切勿逕送上級法院」
                                                  書記官  滕一珍
中      華      民      國     九十三     年     七     月    二十一    日
附錄法條：
刑法第一百八十五條之三
服用毒品、麻醉藥品、酒類或其他相類之物，不能安全駕駛動力交通工具
而駕駛者，處一年以下有期徒刑、拘役或三萬元以下罰金。
毒品危害防制條例第十條第二項
施用第二級毒品者，處三年以下有期徒刑。
